【裁判字號】    90,親,88
【裁判日期】    901031
【裁判案由】    否認子女
【裁判全文】
台灣台北地方法院民事判決  九十年度親字第八八號
    原      告    乙○○
    被      告    甲○○
    兼法定代理人  丙○○
右當事人間請求否認子女事件，本院判決如左：
    主      文
確認被告甲○○（男、民國九十年三月七日生）非原告自被告丙○○受胎所生之子。
訴訟費用由被告負擔。
    事      實
甲、原告方面：
  一、聲明：如主文所示。
  二、陳述：緣原告與被告丙○○於民國（下同）八十三年一月二十四日結婚，嗣於
      八十九年十二月六日協議離婚，原告於九十年三月七日生下一子即被告甲○○
      （出生資料詳如附件所示），惟原告與被告丙○○於八十九年三月間即已分居
      ，迄今未曾再同居，是被告甲○○應非原告自被告丙○○受胎所生之子，但因
      民法第一千零六十二條規定，原告之受胎係在前婚姻關係存續中，被告甲○○
      將被推定為原告與被告丙○○之婚生子，為此依民法第一千零六十三條規定訴
      請判決如聲明所示。
  三、證據：提出被告甲○○出生證明書及戶籍謄本各一份為證。
乙、被告方面：
  一、聲明：同意原告之請求。
  二、陳述：被告甲○○確非原告自被告丙○○受胎所生之子。
  三、證據：提出台大醫院基因醫學部血緣鑑定報告書及診斷書各一件為證。
    理      由
一、本件原告主張其與被告丙○○本係夫妻，嗣於八十九年十二月六日協議離婚，原
    告並於九十年三月七日產下一子即被告甲○○之事實，業據其提出被告甲○○出
    生證明書及戶籍謄本各一件為證，並為被告所不爭，自堪信為真實。
二、又原告主張原告與被告丙○○自八十九年三月間起即已分居，被告甲○○非原告
    自被告丙○○受胎所生之子之事實，並為被告所不爭，被告並提出原告所不爭之
    台大醫院基因醫學部血緣鑑定報告書及診斷書各一件為佐證，應堪信原告之主張
    為真實。
三、按從子女出生日回溯第一百八十一日起至第三百零二日止為受胎期間；又妻之受
    胎，係在婚姻關係存續中者，推定其所生子女為婚生子，但如夫妻之一方於知悉
    子女出生之日起一年內能證明妻非自夫受胎者，得提起否認之訴，民法第一千零
    六十二條第一項、第一千零六十三條分別定有明文。本件原告與被告丙○○原係
    夫妻關係，原告於其與被告丙○○婚姻關係存續期間另自他人受孕而產下一子即
    被告甲○○，被告甲○○顯非原告自被告丙○○受胎所生之事實，已如前述，且
    自九十年三月七日被告甲○○出生日起迄至九十年九月三日原告提起本件否認子
    女之訴止尚未滿一年，原告提起本件否認子女之訴，為有理由，應予准許。
四、據上論結，本件原告之訴為有理由，並依民事訴訟法第七十八條、第八十五條第
    一項前段，判決如主文。
中      華      民      國    九十      年      十      月    三十一    日
                                        家事法庭法      官  張競文
右正本證明與原本無異
如不服本判決，應於判決送達後二十日之不變期間內，向本院提出上訴狀。
中      華      民      國    九十      年      十      月    三十一    日
                                                書  記  官  曾秋月


司法院資訊處製作；財團法人民間司法改革基金會備份。
